臺灣高等法院臺中分院刑事裁定　
110年度聲字第1652號
聲  請  人  臺灣高等檢察署臺中檢察分署檢察官     
受  刑  人  劉宗昇


上列聲請人因受刑人數罪併罰有二裁判以上，聲請定其應執行之
刑（聲請案號：110年度執聲字第769號），本院裁定如下：
    主  文
劉宗昇因犯如附表所示各罪所處之刑，應執行拘役壹佰貳拾日，
如易科罰金，以新臺幣壹仟元折算壹日。
    理  由
一、聲請意旨略以：受刑人劉宗昇因竊盜等數罪，先後經判決確
    定如附表，應依刑法第53條、第51條第6款規定，定其應執
    行之刑，及依刑法第41條第1項規定，諭知易科罰金之折算
    標準，爰依刑事訴訟法第477條第1項聲請裁定等語。
二、按裁判確定前犯數罪者，併合處罰之；數罪併罰有二裁判以
    上宣告多數有期徒刑者，於各刑中之最長期以上，各刑合併
    之刑期以下，定其刑期；宣告多數拘役者，比照前款定其刑
    期，但不得逾120日，刑法第50條第1項前段、第51條第5款
    前段、第6款、第53條規定甚明。又數罪併罰，有二裁判以
    上，定其應執行之刑時，固屬於法院自由裁量之事項，然仍
    應受前揭外部性界限及內部性界限之拘束。從而數罪併罰，
    定其應執行之刑時，固屬於法院自由裁量之事項，然仍應受
    上述外部性界限及內部性界限之拘束。而數罪併罰之定應執
    行之刑，係出於刑罰經濟與責罰相當之考量，並非予以犯罪
    行為人或受刑人不當之利益，為一種特別的量刑過程，相較
    於刑法第57條所定科刑時應審酌之事項係對一般犯罪行為之
    裁量，為定應執行刑之宣告，乃對犯罪行為人本身及所犯各
    罪之總檢視，除應考量行為人所犯數罪反應出之人格特性，
    並應權衡審酌行為人之責任與整體刑法目的及相關刑事政策
    ，在量刑權之法律拘束性原則下，依刑法第51條第6款之規
    定，採限制加重原則，以宣告各刑中之最長期為下限，各刑
    合併之刑期為上限，但最長不得逾120日，資為量刑自由裁
    量權之外部性界限，並應受法秩序理念規範之比例原則、平
    等原則、責罰相當原則、重複評價禁止原則等自由裁量權之
    內部抽象價值要求界限之支配，以使輕重得宜，罰當其責，
    俾符合法律授與裁量權之目的，以區別數罪併罰與單純數罪
    之不同，兼顧刑罰衡平原則（最高法院100 年度台抗字第44
    0 號裁定意旨參照）。又酌定執行刑，審酌各罪間關係時，
    宜綜合考量數罪侵害法益之異同、對侵害法益之加重效應及
    時間、空間之密接程度，各罪間之獨立程度較高者，宜酌定
    較高之執行刑，但仍宜注意維持輕重罪間刑罰體系之平衡。
    行為人所犯數罪係侵害不可替代性或不可回復性之個人法益
    者，宜酌定較高之執行刑。民國107年8月7日司法院院台廳
    刑一字第1070021860 號函訂定並自即日生效之「刑事案件
    量刑及定執行刑參考要點」第24、25點規定可供參考。
　　再者，刑事訴訟法第370條第2項、第3項，已針對第二審上
    訴案件之定應執行之刑，明定有不利益變更禁止原則之適用
    。而分屬不同案件之數罪併罰，倘數裁判宣告數罪之刑，曾
    經分別定其執行刑，其後再依數罪併罰規定合併定其應執行
    刑，或一裁判宣告數罪之刑，曾經定其執行刑，再與其他裁
    判宣告之刑定其執行刑時，法理上均應同受此原則之拘束。
    亦即，上述另定之執行刑，其裁量所定之刑期，不得較重於
    原定執行刑之總和或原定執行刑加計宣告刑之總和。
三、本件受刑人所犯如附表所示之罪，所處如附表所示之刑，均
    經分別確定在案，其中附表編號1、2所示之罪，曾經臺灣彰
    化地方法院以109年度聲字第1042號裁定定應執行拘役100日
    ，有各該判決書、裁定及臺灣高等法院被告前案紀錄表在卷
    可稽。茲據檢察官聲請定應執行刑，本院審核認其聲請為正
    當，爰審酌受刑人所犯如附表所示各罪之犯罪態樣（竊盜2
    次、詐欺1次）、犯罪時間有所間隔、侵害者均為財產法益
    ，且參諸各罪依其犯罪情節所量定之刑、曾定應執行刑所形
    成之刑期上限，及前揭所述之比例原則、責罰相當原則等自
    由裁量權之內部性界限等情，合併定其應執行之刑如主文所
    示。四、依刑事訴訟法第477條第1 項，刑法第53條、第51
    條第6款、第41條第1項前段，裁定如主文。
中　　華　　民　　國　　110 　年　　6 　　月　　28　　日
            刑事第十庭     審判長法　官   陳  宏  卿
　　　　　　　　　　       　　　法　官   簡  芳  潔
　　　　　　　　　　　　　       法　官   林  美  玲
以上正本證明與原本無異。
不得抗告。
                                 書記官   張  惠  彥
　　　　　　　　　　　　　　　　 
中　　華　　民　　國　　110 　年　　6 　　月　　28　　日
       附表：受刑人劉宗昇定應執行刑案件一覽表
編      號  1 2 3 罪      名  竊盜 竊盜 詐欺得利 宣  告  刑  拘役50日 拘役50日 拘役50日 犯 罪 日 期  108年7月26日 108年11月9日 108年9月19日 偵 查 機 關 年 度 案 號  彰化地檢108年度偵字第9886號 彰化地檢108年度偵字第12845號 彰化地檢108年度偵字第11092號  最後 事實審 法  院 彰化地院 彰化地院 臺中高分院  案  號 109年度簡字第8號 109年度簡字第557號 109年度金上訴字第2882號  判  決 日  期 109年1月8日 109年4月6日 110年3月31日  確定 判決 法  院 彰化地院 彰化地院 臺中高分院  案  號 109年度簡字第8號 109年度簡字第557號 109年度金上訴字第2882號  判決確定日期 109年2月26日 109年5月13日 110年3月31日 是否為得易科罰金、易服社會勞動之案件  得易科罰金 得易服社會勞動 得易科罰金 得易服社會勞動 得易科罰金 得易服社會勞動 備       註  彰化地檢109年度執字第1350號（編號1-2曾定刑拘役100日，109年度執更字第1117號) 彰化地檢109年度執字第3076號（編號1-2曾定刑拘役100日，109年度執更字第1117號) 彰化地檢110年度執字第2299號